台灣苗栗地方法院刑事判決　　　　　　　　　　　　　九十一年度易字第六七四號
　　公　訴　人　臺灣苗栗地方法院檢察署檢察官
　　被　　　告　乙○○
右列被告因竊盜案件，經檢察官提起公訴（九十一年度偵字第四三０四號），本院判
決如左：
    主  文
乙○○連續攜帶兇器、毀越門扇竊盜，累犯，處有期徒刑貳年。
扣案一字起子壹支沒收。
    事  實
一、乙○○曾於民國八十六年間，因賭博案件經臺灣新竹地方法院判處有期徒刑三月
    確定，已於八十六年十一月二十二日執行完畢；復於八十七年及八十八年間，均
    因竊盜案件，分別經臺灣高等法院臺中分院及本院判處有期徒刑一年六月及一年
    確定，二案經接續執行後，甫於九十年十二月八日縮短刑期執行完畢（起訴書誤
    載為九日），竟仍不知悛改。因缺錢花用，基於意圖為自己不法所有之概括犯意
    ，於九十一年十一月五日中午十二時許，向不知情之曾喜見借得鐵製，質地堅硬
    ，客觀上足以為凶器之萬能起子、鯉魚鉗各一把及持其所有鐵製，尖銳之一字起
    子一支後，（一）先於同日下午一時許，在苗栗縣苗栗市火車站旁，以上開萬能
    起子一把，竊取甲○○所有之車號ＩＫＨ—二０一號重型機車，得手後，留供己
    用；（二）連續於同日下午五時許，騎乘該部機車至苗栗縣造橋鄉造橋村十七鄰
    西坑十二之一號前，以上開工具，破壞該址二樓之大門後，入內竊取丙○○○所
    有之新台幣（以下同）五十元硬幣三枚、十元硬幣三十一枚、五元硬幣十四枚、
    一元硬幣十八枚，計現金五百四十八元、女用手錶三支、農會存摺一本及ＶＣＤ
    播放機一台等物，得手後欲離去之際，為保全人員葉春木發覺有異，因而報警查
    獲（無故侵入住宅部分，未據告訴），並當場扣得其所有供竊盜用之一字起子一
    支及上開向曾喜見借得之萬能起子、鯉魚鉗各一把。
二、案經丙○○○訴由苗栗縣警察局竹南分局報請臺灣苗栗地方法院檢察署檢察官偵
    查起訴。
    理  由
一、訊據被告對於右揭犯罪事實，除就犯罪事實（二）所示時間、地點，行竊時，有
    毀損被害人丙○○○之大門，辯稱：僅以工具撬，輕輕一推門即開了云云外，其
    餘部分，均坦承不諱，核與被害人甲○○、丙○○○指訴遭竊情節均相符合，亦
    核與證人即保全人員葉春木證述情節相符（參見偵卷四十頁筆錄），並有被害人
    甲○○、丙○○○出具之贓物認領保管單二紙附卷可稽及萬能起子、一字起子及
    鯉魚鉗各一把扣案可憑。雖被告否認於九十一年十一月五日下五時許，至苗栗縣
    造橋鄉造橋村十七鄰西坑十二之一號被害人丙○○○住，以工具開啟該址二樓之
    大門後，入內竊取丙○○○所有東西時，有毀損大門一情，惟此已經被害人丙○
    ○○指訴：伊該址住處大門有遭破，該宅平日有新光保全公司防盜設定等語，核
    與證人即保全人員葉春木證述：該址有保全設定，案發時因查覺有人侵入該址而
    前往查獲等語相符，則被害人住處大門不可能如被告所言輕輕一推即打開，否則
    何需保全設定！況且被告自承有攜帶萬能起子、一字起子及鯉魚鉗等工具入屋行
    竊，綜此，被害人指訴大門遭破壞等情，應足採信。本件事證明確，被告被告犯
    行已經證明。
二、查萬能起子、一字起子及鯉魚鉗各一把，均為鐵鑄，或質地堅硬、或尖銳，此業
    經本院勘驗屬實，製有勘驗筆錄一份在卷可稽（附於本院卷第三十頁），該等工
    具在客觀上足對人之身體、生命構成威脅，自均屬兇器之一種。核被告如事實欄
    一、（一）所為之犯行，係犯刑法第三百二十一條第一項第三款之攜帶兇器竊盜
    罪；如事實欄一、（二）之犯行，係犯同法第三百二十一條第一項第二、三款之
    攜帶兇器毀越門扇竊盜罪，且按刑法第三百二十一條第一項第二款之毀越安全設
    備竊盜罪，其毀越行為即屬毀損，已結合於所犯加重竊盜之罪質中，應無更行構
    成毀壞罪之餘地，附此敘明。核被告二次竊盜行為，時間緊接，所犯罪名相同，
    顯係出於概括犯意為之，為連續犯，應依刑法第五十六條之規定論以情節較重之
    刑法第三百二十一條第一項第二、三款之攜帶兇器毀越門扇竊盜罪，並加重其刑
    。又被告曾於八十六年間，因賭博案件經臺灣新竹地方法院判處有期徒刑三月確
    定，已於八十六年十一月二十二日執行完畢；復於八十七年反八十八年間，均因
    竊盜案件，分別經臺灣高等法院臺中分院及本院判處有期徒刑一年六月及一年確
    定，二案經接續執行後，甫於九十年十二月八日縮短刑期執行完畢，此為被告所
    供承，並有台灣苗栗地方法院檢察署刑案資料查註紀錄表、臺灣高等法院被告全
    國前案紀錄表、法務部被告在監在押資料表各一份附卷可稽，其於五年內再犯本
    案有期徒刑以上之罪，係屬累犯，依法應加重其刑。爰審酌被告先後多次竊盜犯
    行，仍不知悛改之素行、犯罪動機、目的、本案二次行竊之手段，尤其攜帶兇器
    侵入住宅竊盜，嚴重破壞居家安全，情節嚴重、被告智識程度、所得財物之價值
    及被告犯後尚知坦承犯行，態度良好，並表示改過決心暨公訴檢察官具體量刑之
    請求等一切情狀，量處如主文所示之刑，以資警愓。又扣案一字起子一支，係被
    告所有供竊盜所用之物，為其所供承（參見本院卷第三一頁筆錄），爰依刑法第
    三十八條第一項第二款之規定，予以宣告沒收，至於萬能起子、鯉魚鉗各一把非
    被告所有，亦非違禁物，爰不為沒收諭知，應發還所有人曾喜見，併予說明。
據上論斷，應依刑事訴訟法第二百九十九條第一項前段，刑法第五十六條、第三百二
十一條第一項第二款、第三款、第四十七條、第三十八條第一項第二款，判決如主文
。
本案經檢察官黃棋安到庭執行職務。
中      華      民      國    九十一    年     十二     月    三十一    日
                              臺灣苗栗地方法院刑事第二庭
                                  法  官  黃  賢  婷
右正本證明與原本無異。
如不服本判決，應於送達後十日內向本院提出上訴狀 (須附繕本)，上訴於台灣高等
法院台中分院
                                  書記官  陳  文  聰
中      華      民      國    九十一    年     十二     月    三十一    日
所犯法條：刑法第三百二十一條第一項第二款、第三款
中華民國刑法第三百二十一條
犯竊盜罪而有左列情形之一者，處六月以上、五年以下有期徒刑：
一  於夜間侵入住宅或有人居住之建築物、船艦或隱匿其內而犯之者。
二  毀越門扇、牆垣或其他
